Minutes et répertoires du notaire Jacques FILESAC, 19 décembre 1543 - 24 novembre 1589 (étude IX)
Archives nationales
- Minutes de Jacques FILESAC, 19 décembre 1543 - 1589; MC/ET/IX/1 - MC/ET/IX/163
  - Minutes. 1551, 2 avril - 1552, 12 avril, 2 avril 1551 - 12 avril 1552; MC/ET/IX/16; registre
    - Transaction, délivrance de vin, Paris Port de la Greve., 30 avril 1551; MC/ET/IX/16
      Profession: marchand, Noyers (Bourgogne).
      Domicile: Noyers (Bourgogne).
      Nom, qualité: (M.) Drouin, André (bourgeois de Paris).
      Relations: cautionne (e)(s) par l'intervenant 03.
      Intervenant 3, 3:
      Profession: vendeur de vin (juré), Paris.
      Relations: beau-père de l'intervenant 2, reprenant la dette de l'intervenant 2
    - Déclaration de cens, titre nouvel, maison, Paris rue Saint-Martin, rue du Cimetière Saint-Nicolas-des-Champs, le Chateau-Belin., 1er mai 1551; MC/ET/IX/16
      Nom, qualité: (M.) Bourdereul, Claude (jeune).
      Profession: marchand preteur d'or et d'argent, vendeur de betail, Paris.
      titre nouvel
    - Bail à loyer, maison, Paris rue du Temple, l'Ane et l'Anon., 4 mai 1551; MC/ET/IX/16
      Relations: exécuteur testamentaire de l'intervenant 2, tuteur de l'intervenant 3.
      Nom, qualité: (Mme ou Mlle) Desmaretz, Catherine.
      Nom, qualité: (M.) Duverger, Simon.
    - Donation entre vifs, usufruit de la moitié d'une maison, Provins (Seine-et-Marne) rue Saint-Nicolas., 4 mai 1551; MC/ET/IX/16
      Nom, qualité: (M.) Blose, Jean.
      Profession: manouvrier, Provins (Seine-et-Marne).
      Domicile: Provins (Seine-et-Marne).
      Nom, qualité: (Mme ou Mlle) Jubeau, Jeanne.
      Relations: épouse de l'intervenant 2, acceptant pour l'intervenant 02
    - Tutelle, compte, quittance., 5 mai 1551; MC/ET/IX/16
      Nom, qualité: (M.) Audry, Thibault (bourgeois de Paris).
      Nom, qualité: (Mme ou Mlle) Laurens, Françoise.
      Relations: ancien tuteur de l'intervenant 2.
      Relations: ancien tuteur de l'intervenant 2
      compte de tutelle; quittance
    - Bail à loyer, maison (partie), Paris rue des Fontaines-Saint-Paul, l'Etoile., 7 mai 1551; MC/ET/IX/16
      Nom, qualité: (M.) Coullin, Denis.
      Nom, qualité: (M.) Bijart, Guillaume.
      Profession: tondeur de draps, Paris.
      Domicile: Pari
    - Rente, quittance, legs à une église pour la célébration de messes, Bonneuil-sur-Marne (Val-de-Marne) Eglise Saint-Martin., 13 mai 1551; MC/ET/IX/16
      Nom, qualité: (M.) Messier, Richard.
      Profession: laboureur, Bonneuil-sur-Marne (Val-de-Marne).
      Domicile: Bonneuil-sur-Marne (Val-de-Marne).
      Nom, qualité: (M.) Gaschet, Michel.
      Nom, qualité: (M.) Mailly de, Valerand (bourgeois de Paris).
      Relations: exécuteur testamentaire de l'intervenant 4.
      Nom, qualité: (Mme ou Mlle) Chanterel, Jeanne.
      Nom, qualité: (M.) Benard, Pasquier.
      Domicile: Bonneuil-sur-Marne (Val-de-Marne)
    - Bail à ferme, droits de cens rentes et dimes de l'abbaye saint-victor, Aubervilliers (Seine-Saint-Denis)., 15 mai 1551; MC/ET/IX/16
      Nom, qualité: (M.) Le Fournyer, Denis (bourgeois de Paris).
      Profession: fermier, receveur, Saint-Victor (Paris), Abbaye.
      Nom: Abbaye Saint-Victor.
      Domicile: (Paris).
      Nom, qualité: (M.) Grimperel, Simon.
    - Rente, délaissement, héritages, Vaugirard (Paris)., 16 mai 1551; MC/ET/IX/16
      Nom, qualité: (M.) Voileau, Guillaume.
      Nom, qualité: (M.) Filesac, Mathurin.
      Nom, qualité: (Mme ou Mlle) Leleu, Jacqueline.
    - Bail à loyer, maisons (parties de 3), Paris rue Pavée, rue des Deux Portes, rue Tireboudin., 19 mai 1551; MC/ET/IX/16
      Nom, qualité: (M.) Cane, Jacques (bourgeois de Paris).
    - Déclaration de cens, rente, titre nouvel, terre, Courtille (la) (Paris)., 20 mai 1551; MC/ET/IX/16
      Nom, qualité: (M.) Regnault, Antoine (bourgeois de Paris).
      Profession: sellier lormier (maître), Paris.
    - Quittance de rachat., 20 mai 1551; MC/ET/IX/16
      Nom, qualité: (M.) Boyvin, Claude (bourgeois de Paris).
      Profession: apothicaire, épicier (marchand), Paris.
      Nom, qualité: (M.) Bricotte, Yves (bourgeois de Paris).
      Nom, qualité: (Mme ou Mlle) Ogier, Anne.
      Relations: veuve de l'intervenant 4, épouse de l'intervenant 2, intervenant pour l'intervenant 05.
      Nom, qualité: (M.) Loisy, Jean.
      Nom, qualité: (M.) Loisy, Guillaume.
    - Quittance, transport de créances., 20 mai 1551; MC/ET/IX/16
      quittance; transport de droits
    - Bail à loyer, maison, Paris rue Michel-le-Comte, image Sainte-Anne., 20 mai 1551; MC/ET/IX/16
    - Bail à loyer, maison, jeu de paume, Paris rue du Temple, le Grand Sceau du Roi., 24 mai 1551; MC/ET/IX/16
      Nom, qualité: (M.) Lejeune, Jean (bourgeois de Paris).
      Relations: exécuteur testamentaire de l'intervenant 2.
      Nom, qualité: (M.) Lejeune, Nicolas.
      Profession: maçon (maître), voyer, Paris, Saint-Martin-des-Champs.
      Nom, qualité: (M.) Lejeune, Huguet (bourgeois de Paris).
      Nom, qualité: (M.) Lefevre, Jean.
      Profession: faiseur d'esteufs (maître), Paris.
      Nom, qualité: (M.) Aubert, Jean.
      Profession: faiseur d'esteufs (maître), Paris
    - Donation entre vifs, terre, pré, Ecouen (Val-d'Oise)., 27 mai 1551; MC/ET/IX/16
      Nom, qualité: (M.) Selier ou Sellier, Jean.
      Nom, qualité: (Mme ou Mlle) Leporlier, Claude.
      Nom, qualité: (M.) Sellier, Guillaume.
    - Donation, quittance, entretien et pension., 29 mai 1551; MC/ET/IX/16
      Nom, qualité: (M.) Debarry, Nicolas (écuyer).
      Nom, qualité: (M.) Debarry, Nicolas.
      Relations: fils de l'intervenant 3, neveu de l'intervenant 1, pensionnaire de l'intervenant 4.
      Nom, qualité: (M.) Debarry, Pierre.
      quittance; donation
    - Donation entre vifs, droits successifs., 29 mai 1551; MC/ET/IX/16
      Nom, qualité: (M.) Jaloux, Nicolas.
      Profession: drapier drapant, Troyes (Aube).
      Domicile: Troyes (Aube).
      Nom, qualité: (M.) Coulombes, Isaac.
      Profession: potier d'étain (maître), Paris.
      Nom, qualité: (M.) Sezelle de, Nicolas.
      Profession: plâtrier, Tremblay-les-Gonesse (Seine-Saint-Denis).
      Domicile: Tremblay-les-Gonesse (Seine-Saint-Denis)
    - Procuration acte, réglement de succession., 29 mai 1551; MC/ET/IX/16
      Intervenant 1:
    - Bail à ferme, maison, grange, étable, jardin, Felins ou Flins-sur-Seine (Yvelines)., 1er juin 1551; MC/ET/IX/16
      Profession: maçon (juré en l'office de maçonnerie).
      Nom, qualité: (M.) Lesne, Jean (jeune).
      Profession: laboureur, Felins ou Flins-sur-Seine (Yvelines).
      Domicile: Felins ou Flins-sur-Seine (Yvelines)
    - Bail, dimes de grains et vins (partie), Morangis (Essonne) Louans., 8 juin 1551; MC/ET/IX/16
      Profession: fermier, receveur, Saint-Victor (Paris).
      Nom, qualité: (M.) Leblanc, Justin.
      Profession: laboureur, Morangis (Essonne), Louans.
      Domicile: Morangis (Essonne) Louans
    - Bail à loyer, maison, Paris rue Saint-Martin, la Corne de Boeuf., 9 juin 1551; MC/ET/IX/16
      Nom, qualité: (M.) Rougeret, Pierre (bourgeois de Paris).
      Profession: verrier (marchand), Paris
    - Transaction, voies de fait., 10 juin 1551; MC/ET/IX/16
      Profession: huissier sergent à cheval au châtelet, Paris.
      Nom, qualité: (M.) Monnot, Jean.
      Profession: marchand, Châtillon-sur-Seine (Côte-d'Or), Lenglay.
      Domicile: Châtillon-sur-Seine (Côte-d'Or) Lenglay.
      Nom, qualité: (Mme ou Mlle) Tecinot, Marguerite.
    - Bail, terre, Picpus (Paris)., 12 juin 1551; MC/ET/IX/16
      Nom, qualité: (M.) Creteret, Guyon.
      Domicile: Picpus (Paris)
    - Bail, maison, Paris rue des Vertus, la Calebasse et Grosses Patenotres., 12 juin 1551; MC/ET/IX/16
      Nom, qualité: (M.) Cauvaris, Etienne.
      Profession: fripier, Paris.
      Domicile: Paris rue de la Taverne.
      Nom, qualité: (M.) Cauvaris, Jean.
      Profession: laboureur, Tournay-sur-Odon (Calvados).
      Domicile: Tournay-sur-Odon (Calvados).
      Nom, qualité: (M.) Gentil, Nicolas.
    - Donation entre vifs, loyers de maison, arrérages de rente, Saint-Denis (Seine-Saint-Denis) Jeu de Paume de Lyesse., 13 juin 1551; MC/ET/IX/16
      Nom, qualité: (Mme ou Mlle) Rendin, Jeanne.
      Domicile: Saint-Denis (Seine-Saint-Denis).
      Nom, qualité: (M.) Lebossu, Mathieu.
    - Bail à ferme, prise à bail, droits, Mesnil-Amelot (le) (Seine-et-Marne) Mesnil Madame Rance., 17 juin 1551; MC/ET/IX/16
      Nom, qualité: (M.) Daumont, Jean (ainé).
      Profession: laboureur, Mesnil-Amelot (le) (Seine-et-Marne), Mesnil Madame Rance.
      Domicile: Mesnil-Amelot (le) (Seine-et-Marne) Mesnil Madame Rance.
    - Bail à loyer, paris, Porte du Temple., 17 juin 1551; MC/ET/IX/16
      Nom, qualité: (M.) Coulombe, Isaac.
      Relations: ayant-droit de l'intervenant 2.
      Nom: Prevot Des Marchands et Echevins de La Ville.
      Nom, qualité: (M.) Fournyer, Guillaume.
      Profession: plâtrier (maître), Paris
    - Bail à loyer, maison (partie), jardin, Paris rue du Temple Devant le Grand Portail., 21 juin 1551; MC/ET/IX/16
      Profession: marchand, arquebusier de la ville, Paris.
      Nom, qualité: (M.) Benard, Guillaume.
      Profession: orfevre, Paris.
    - Bail à ferme, droits seigneuriaux, Brie-Comte-Robert (Seine-et-Marne)., 23 juin 1551; MC/ET/IX/16
      Profession: receveur, fermier, Saint-Victor (Paris), Abbaye.
      Nom, qualité: (M.) Lefevre, Olivier.
      Profession: cordonnier (marchand), Brie-Comte-Robert (Seine-et-Marne).
      Domicile: Brie-Comte-Robert (Seine-et-Marne)
    - Bail à ferme, prise à bail, droits sur terre, Crespies-en-France ou Crépy-en-Valois (Oise)., 25 juin 1551; MC/ET/IX/16
      Nom, qualité: (M.) Papier, Jean.
      Profession: marchand laboureur, Crépy-en-Valois (Oise).
      Domicile: Crespies-en-France ou Crépy-en-Valois (Oise).
      Profession: receveur, fermier, Paris, Couvent Saint-Martin-des-Champs.
    - Bail à loyer, maison, jeu de paume, Saint-Denis (Seine-Saint-Denis) rue de la Boulangerie, le Jeu de Paume de Liesse ou le Corbeau., 27 juin 1551; MC/ET/IX/16
      Nom, qualité: (Mme ou Mlle) Raudin, Jeanne (bourgeoise de saint-denis).
      Nom, qualité: (M.) Myette, Pierre.
      Profession: tissutier en soie (marchand), Saint-Denis (Seine-Saint-Denis).
      Nom, qualité: (Mme ou Mlle) Raudin, Avoye.
    - Rente, titre nouvel, maison, Paris rue des Vertus., 29 juin 1551; MC/ET/IX/16
      Nom, qualité: (Mme ou Mlle) Vignehan, Nicole.
      Domicile: Paris rue des Petits-Champs.
      Nom, qualité: (M.) Robert, Claude.
      Profession: couvreur de maisons (maître), Paris.
      Nom, qualité: (M.) Tirecoq, No~el (bourgeois de Paris).
      Profession: porteur de charbon (marchand), Paris.
      Nom, qualité: (M.) Tirecoq, Georges.
    - Bail à loyer, moulin à vent, Paris., 2 juillet 1551; MC/ET/IX/16
      Nom, qualité: (M.) Galloys, Guillaume.
      Profession: boulanger, Saint-Laurent (Paris).
      Nom, qualité: (M.) Decroq, Tristan.
    - Rente foncière, titre nouvel, maison, Paris rue Guerin-Boisseau, image Saint-Georges., 3 juillet 1551; MC/ET/IX/16
      Nom, qualité: DAUCHY Jacques.
      Nom, qualité: (M.) Cormon, Guillaume (ainé) (bourgeois de Paris).
      Profession: plâtrier (marchand), Paris
    - Bail à ferme, prise à bail, dimes, Drancy (Seine-Saint-Denis)., 4 juillet 1551; MC/ET/IX/16
      Nom, qualité: (M.) Citolle, Pierre.
      Profession: laboureur, Drancy (Seine-Saint-Denis).
      Domicile: Drancy (Seine-Saint-Denis).
      Nom: Couvent Saint-Nicolas.
      Domicile: Acy-en-Multien (Oise)
    - Rente foncière, quittance, maison, jardin, Paris rue Frépault., 4 juillet 1551; MC/ET/IX/16
      Nom, qualité: (M.) Quatre-Livres de, Charles (seigneur de troux et d'ablis (en partie)).
      Nom, qualité: (Mme ou Mlle) Le Gentilhomme, Léonne.
      Nom, qualité: (M.) Ynory, Pierre.
      Nom, qualité: (M.) Coulin, Denis.
    - Bail à loyer, maison, Paris rue Saint-Martin., 6 juillet 1551; MC/ET/IX/16
      Profession: teinturier de fil et soie (marchand), Paris.
      Nom, qualité: (M.) Corty, Jacques.
      Profession: marechal-ferrand (maitre marchand), Paris
    - Rente foncière, titre nouvel, maison, Orgeval (Yvelines) Tressancourt., 8 juillet 1551; MC/ET/IX/16
      Nom, qualité: (M.) Moreau, Jean.
      Profession: laboureur, Orgeval (Yvelines).
      Domicile: Orgeval (Yvelines) Tressancourt.
      Nom, qualité: (M.) Bonnet, Jean.
      Profession: sergent à verge au châtelet, Paris
    - Bail à loyer, maison, Paris rue Saint-Denis, les Trois Poissons., 9 juillet 1551; MC/ET/IX/16
      Nom, qualité: (M.) Dudrac, Adrien.
      Nom, qualité: (M.) Poisson, Jean (bourgeois de Paris).
      Profession: charretier (maitre et marchand), Paris
    - Bail à ferme, prise à bail, seigneurie, Bouffemont (Val-d'Oise)., 14 juillet 1551; MC/ET/IX/16
      Nom, qualité: (Mme ou Mlle) Doultreleau, Charlotte.
      Domicile: Bouffemont (Val-d'Oise).
      Nom, qualité: (M.) Firelin, Jean.
      Profession: laboureur (marchand), Bouffemont (Val-d'Oise).
    - Rente foncière, transport, maison, jardin, Marnes-la-Coquette (Hauts-de-Seine)., 15 juillet 1551; MC/ET/IX/16
      Nom, qualité: (M.) Septier, Claude.
      Profession: charcutier (maitre et marchand), Paris.
      Domicile: Paris rue Montmartre.
      Nom, qualité: (Mme ou Mlle) Robinot, Jeanne.
      Nom, qualité: (M.) Aubery, Ysaac (bourgeois de Paris).
    - Transport, créance., 16 juillet 1551; MC/ET/IX/16
      Nom, qualité: (M.) Frazely, Gaspard.
      État civil: n- allemand.
      Domicile: Paris rue Saint-Martin, enseigne le Pourcelet.
      Nom, qualité: (M.) Merbelar, Jean.
      Profession: serviteur, Paris.
      Domicile: Paris rue Saint-Martin, le Pourcelet
    - Bail à loyer, maison, Paris rue Saint-Denis, la Pie., 17 juillet 1551; MC/ET/IX/16
      Nom, qualité: (M.) Flandrin, Michel.
      Profession: mercier (marchand), Paris.
    - Retrait lignager, délaissement, marais indivis, Paris Ruelle-des-Marais (la)., 23 juillet 1551; MC/ET/IX/16
      Nom, qualité: (M.) Delante, René.
      Profession: tavernier (marchand), maraicher, Paris.
      Nom, qualité: (M.) Guilgan, Etienne.
      Nom, qualité: (Mme ou Mlle) Favereau, Pierrette.
    - Bail à rente, renonçiation, maison, Presles (Val-d'Oise)., 28 juillet 1551; MC/ET/IX/16
      Nom, qualité: (M.) Moreau, Etienne.
      Profession: manouvrier, Saint-Brice-sous-Forêt (Val-d'Oise).
      Profession: chaudronnier (maître), Paris.
      Nom, qualité: (Mme ou Mlle) Moreau, Marie.
    - Bail à loyer, marais, Paris Marais du Temple (les)., 28 juillet 1551; MC/ET/IX/16
      Nom, qualité: (M.) Benzelin, Jean.
      Profession: jardinier, Courtille (la) (Paris).
    - Bail à ferme, prise à bail, hotel seigneurial, jardin, pres, terres, Bondy (Seine-Saint-Denis)., 1er août 1551; MC/ET/IX/16
      Nom, qualité: (M.) Loison, Antoine.
    - Bail à ferme, prise à bail, bois, Bondy (Seine-Saint-Denis) Bois de Saint-Martin (les)., 1er août 1551; MC/ET/IX/16
    - Bail à loyer, marais, Paris Près la Porte du Temple., 5 août 1551; MC/ET/IX/16
      Nom, qualité: (M.) Gueret, Michel.
    - Bail à ferme, prise à bail, droits seigneuriaux sur justice terre et censive, Fontenay-sous-Bois (Val-de-Marne)., 7 août 1551; MC/ET/IX/16
      Nom, qualité: (M.) Maillet, Jean (bourgeois de Paris).
      Domicile: rue de la Plastière.
    - Bail, biens meublés., 7 août 1551; MC/ET/IX/16
      Nom, qualité: (M.) Lassus de, Jean (bourgeois de Paris).
      Nom, qualité: (M.) Magance de, Jacques.
      État civil: n- milanais.
      Nom, qualité: (M.) Magance de, Albert.
      Relations: frère de l'intervenant 2
    - Bail, biens meublés, Paris rue des Singes., 7 août 1551; MC/ET/IX/16
      Nom, qualité: (M.) Leroy, Simon.
      Profession: menuisier (maître), Paris.
    - Bail à loyer, maison (partie), calandre, Paris rue Darnetal, la Calandre., 8 août 1551; MC/ET/IX/16
      Profession: teinturier de fil et soie (maître), Paris.
      Nom, qualité: (M.) Leroyer, Jean.
      Profession: teinturier de fil et soie, Paris
    - Bail à loyer, maison, Paris rue de la Croix., 8 août 1551; MC/ET/IX/16
      Nom, qualité: (M.) Devilliers, Laurent.
      Profession: poulailler (maître), Paris
    - Donation entre vifs, créances., 8 août 1551; MC/ET/IX/16
      Relations: veuve de l'intervenant 2, exécutrice testamentaire de l'intervenant 2.
    - Bail à loyer, place à vendre le beurre, Paris rue de la Cossonnerie, halles., 11 août 1551; MC/ET/IX/16
      Nom, qualité: (M.) Aubery, Isaac (bourgeois de Paris).
      Nom, qualité: (Mme ou Mlle) Werye, Annette.
      Profession: beurrière (marchande), Paris.
      Domicile: Paris rue du Cygne.
      Nom, qualité: (M.) Caulde, Claude.
      Profession: tonnelier, Paris.
    - Transport, créance., 14 août 1551; MC/ET/IX/16
      Nom, qualité: (personne morale) Maynon (hoirs).
      Relations: héritiers de l'intervenant 2.
      Nom, qualité: (M.) Maynon, Thomas (bourgeois de Paris).
      Relations: créancier(e) de l'intervenant 3.
      Intervenant 3:
      Nom, qualité: (M.) Bruyere, Jean.
      État civil: 0.
      Profession: marchand, Montcornet (Aisne).
      Domicile: Montcornet (Aisne).
      Nom, qualité: (M.) Bachelet, Oudart.
      Profession: marchand, Reims (Marne).
      Domicile: Reims (Marne)
    - Obligation, décharge., 14 août 1551; MC/ET/IX/16
      Nom, qualité: (Mme ou Mlle) Pellerin, Anne.
      Nom, qualité: (M.) Seccart, Jean (bourgeois de Paris).
      décharge; obligation
    - Transport, contre-lettre., 14 août 1551; MC/ET/IX/16
      Domicile: Reims (Marne).
      Relations: héritiers de l'intervenant 3, créanciers de l'intervenant 1.
    - Bail à loyer, maison, Paris rue Trassenonain., 15 août 1551; MC/ET/IX/16
      Relations: intervenant pour l'intervenant 02, tuteur de l'intervenant 2.
      Nom, qualité: (M.) Rebours, Nicole.
      Profession: peintre de la reine
    - Délaissement, vigne, Clichy-sous-Bois (Seine-Saint-Denis)., 17 août 1551; MC/ET/IX/16
      Nom, qualité: (M.) Lecuyt, Jacques.
      Nom, qualité: (M.) Laruelle, Jacques.
    - Transaction., 17 août 1551; MC/ET/IX/16
      Nom, qualité: (M.) Du Seaulme, Jean.
      Profession: laboureur vigneron, Villette (la) (Paris).
      Nom, qualité: (Mme ou Mlle) Bourgoing, Geneviève.
      Nom, qualité: (M.) Bonneuil de, Claude.
      Profession: laboureur, Villette (la) (Paris).
      Domicile: Villette (la) (Paris)
    - Donation entre vifs, créances., 20 août 1551; MC/ET/IX/16
      Nom, qualité: (Mme ou Mlle) Lucas, Louise.
      Domicile: Paris rue au Maire.
      Nom, qualité: (Mme ou Mlle) Blondel, Jeanne.
      Relations: veuve de l'intervenant 3, fille de l'intervenant 1.
      Nom, qualité: (M.) Thomas, Pierre.
      Profession: pignier tabletier (maître), Paris
    - Rente foncière, titre nouvel, maison, Paris rue de la Croix., 22 août 1551; MC/ET/IX/16
      Nom, qualité: (M.) Foucart, André.
      Profession: affineur d'or et d'argent (maitre marchand), Paris.
      Nom, qualité: (M.) Rozee, Pierre.
      Profession: référendaire à la chancellerie
    - Bail à loyer, maison, Paris rue Darnetal, le Cardinal., 24 août 1551; MC/ET/IX/16
      Nom, qualité: (M.) Eustace, Thomas (bourgeois de Paris).
      Nom, qualité: (M.) Meques, Robert.
    - Transaction, contestation de salaires et vacations., 26 août 1551; MC/ET/IX/16
      Nom, qualité: (M.) Bricart, Guillaume.
      Profession: tapissier de haute lisse (maître), Paris.
      Nom, qualité: (M.) Rocher de, Louis.
      Profession: tapissier de haute lisse (maître), Paris
    - Bail à loyer, maison, terre, bois taillis, Notre-Dame-des-Bruyères Hermitage (l')., 27 août 1551; MC/ET/IX/16
      Nom, qualité: (M.) Mouflet, Jean (bourgeois de Paris).
      Nom, qualité: (Mme ou Mlle) Marchant, Etiennette.
      Domicile: Villeneuve-la-Lionne (Marne).
      Profession: laboureur (marchand), Villeneuve-la-Lionne (Marne).
      Domicile: Villeneuve-la-Lionne (Marne)
    - Declaration, maison (indivise), vigne, Paris, montlhery (Essonne) rue Saint-Laurent, l'Ecu de France., 30 août 1551; MC/ET/IX/16
      Nom, qualité: (M.) Cormon, Guillaume (bourgeois de Paris).
      Profession: retordeur de laine fil et soie, Paris.
      Relations: prete-nom de l'intervenant 2, acheteur de l'intervenant 3.
      Nom, qualité: (M.) Oraint, Jean (bourgeois de Paris).
      Profession: teinturier de laine fil et soie (marchand), Paris.
      Nom, qualité: (M.) Spifaine ou Spiphaine, Raoul.
      Relations: procureur de l'intervenant 4.
      Nom, qualité: (M.) Spifaine, Jérome (baron).
      Profession: porte-enseigne de capitaine
    - Vente, office de sergent royal des bois parcs et garennes, Nogent-sur-Seine, pont-sur-Seine (Aube)., 30 août 1551; MC/ET/IX/16
      Nom, qualité: (M.) Broyes de, Edward.
      Profession: sergent royal des bois parcs et garennes, Nogent-sur-Seine (Aube).
      Nom, qualité: (M.) Grymong, Guyon.
      Profession: marchand, Franconville (Val-d'Oise).
      Domicile: Franconville (Val-d'Oise)
    - Transport, vigne, Bercy, reuilly (Paris)., 3 septembre 1551; MC/ET/IX/16
      Nom, qualité: (Mme ou Mlle) Beaussault, Claire.
      Nom, qualité: (M.) Amaulry, Bernard (bourgeois de Paris).
      Nom, qualité: (M.) Grandremy, Guichart (bourgeois de Paris).
      Profession: marchand de bois, Paris.
      Nom, qualité: (Mme ou Mlle) Amaulry, Jeanne.
      Relations: épouse de l'intervenant 3, fille de l'intervenant 1, fille de l'intervenant 2
    - Transaction, ratification, consentement pour un hôpital et une chapelle, Vienne (Isère)., 11 septembre 1551; MC/ET/IX/16
      Nom, qualité: (M.) Mapinq, Andre.
      Profession: etudiant, recteur d'hopital, Paris, vienne (Isère), Hopital du Pont-au-Rhone.
      Nom: Consuls de La Cite de Vienne.
      Domicile: (Isère)
      ratification; accord
    - Tutelle, compte, ratification., 19 septembre 1551; MC/ET/IX/16
      Nom, qualité: (M.) Dupont, Jean.
      Relations: fils de l'intervenant 2, fils de l'intervenant 3, ancienne pupille de l'intervenant 4.
      Nom, qualité: (Mme ou Mlle) Le Tort, Perrette.
      Nom, qualité: (M.) Le Tort, Jacques (bourgeois de Paris)
      compte de tutelle; ratification
    - Bail à loyer, maison, terre, Courneuve (la) (Seine-Saint-Denis)., 29 septembre 1551; MC/ET/IX/16
      Nom, qualité: (Mme ou Mlle) Le Don, Gillette.
      Nom, qualité: (M.) Thierry, Jean (jeune).
      Nom, qualité: (Mme ou Mlle) Le Guay, Guyonne.
    - Bail, maison, Paris Faubourg Saint-Martin., 2 octobre 1551; MC/ET/IX/16
      Nom, qualité: (M.) Ricouard, Pierre (bourgeois de Paris).
      Nom, qualité: (M.) Tartarin, Jean.
      Profession: marchand de vins, Paris.
    - Rente, quittance de rachat., 3 octobre 1551; MC/ET/IX/16
      Nom, qualité: (M.) Bauldry, Jean (ainé).
      Profession: cordonnier (marchand), Saint-Denis.
      Nom, qualité: (Mme ou Mlle) Raoulland, Driette.
      Nom, qualité: (M.) Raoulland, Simon.
      Profession: tanneur, Saint-Denis (Seine-Saint-Denis).
      Intervenant H, en deuxième partie:
      Nom, qualité: (M.) Du Ru, Simon.
      Profession: tapissier (maitre marchand), faiseur de tentes et pavillons, Paris
    - Bail, maison, Vanves (Hauts-de-Seine) rue de la Vieille-Forge., 10 octobre 1551; MC/ET/IX/16
      Nom, qualité: (M.) Pothin, Nicolas.
      Profession: laboureur, Vanves (Hauts-de-Seine).
      Domicile: Vanves (Hauts-de-Seine)
    - Rente, continuation., 11 octobre 1551; MC/ET/IX/16
      Nom, qualité: (M.) Pothier, Jean (bourgeois de Paris).
      Nom, qualité: (Mme ou Mlle) Romerye de, Anne.
      Nom, qualité: (M.) Aubry, Antoine.
    - Rente foncière, titre nouvel, emplacement en construction, Paris rue de la Croix., 12 octobre 1551; MC/ET/IX/16
      Profession: patenotrier, Paris.
      Domicile: Paris rue des Vertus.
      Nom, qualité: (M.) Foucart, André (bourgeois de Paris).
    - Transport, créance., 13 octobre 1551; MC/ET/IX/16
      Nom, qualité: (M.) Vobis, André.